# 关于光伏发电的政府补助

提问人：leon007 时间：2016-01-12 13:41:20
可查阅“关于印发《可再生能源电价附加有关会计处理规定》的通知”（财会[2012]24号）：可再生能源发电企业销售可再生能源电量时，按实际收到或应收的金额，借记"银行存款"、"应收账款"等科目，按实现的电价收入，贷记"主营业务收入"科目，按专用发票上注明的增值税额，贷记"应交税费--应交增值税（销项税额）"科目。因此个人理解对于财政补贴部分，这里也允许计入主营业务收入（条件是满足金额可以可靠计量且预计很可能收到的条件）。 根据《关于中央财政补贴增值税有关问题的公告》（国家税务总局公告 2013 年第 3 号）规定，按照现行增值税政策，纳税人取得的中央财政补贴，不属于增值税应税收入，不征收增值税。

回答人：chenyiwei
通过电网公司收到的部分可以计入主营业务收入。直接由财政拨付的部分（尤其是地、市一级的财政为了鼓励行业发展而拨付的额外补助）属于政府补助，应计入营业外收入。